臺灣桃園地方法院刑事判決
111年度簡上字第66號
上  訴  人  
即  被  告  李忤峸


上列上訴人即被告因詐欺案件，不服本院110年度桃簡字第2113 
號於中華民國110年12月15日所為之第一審簡易判決（聲請簡易
判決處刑案號：110年度偵字第34010號），提起上訴，本院管轄
之第二審合議庭判決如下：
    主      文
上訴駁回。
    事實及理由
一、按被告於第二審經合法傳喚，無正當之理由不到庭者，得不
    待其陳述，逕行判決，刑事訴訟法第371條定有明文。次按
    對於簡易判決處刑不服而上訴者，得準用上開規定，此觀諸
    刑事訴訟法第455條之1第3項之規定自明。再按對於到場之
    被告，經面告以下次應到之日、時、處所及如不到場得命拘
    提，並記明筆錄者，與已送達傳票有同一之效力，刑事訴訟
    法第72條亦定之甚詳。本案被告李忤峸業經本院於111年9月
    16日準備程序期日當庭告以應於111年9月30上午9時30分，
    至本院第七法庭行審理程序，如不到庭得命拘提，且得行一
    造辯論判決，即已經合法傳喚，然卻無正當理由未到庭，此
    有本院準備程序筆錄、刑事報到單在卷可稽（見本院卷第13
    6頁、第143頁），爰不待其陳述而為一造辯論判決。
二、本案經本院審理結果，認原審以上訴人即被告李忤峸（下稱
    被告）犯刑法第339條第2項之詐欺得利罪，事證明確，適用
    刑事訴訟法第449條第1項前段、第3項、第454條第2項、第4
    50條第1項，刑法第339條第2項、第1項、第41條第1項前段
    、第38條之1第1項前段、第3項，刑法施行法第1條之1第1 
    項，並審酌被告以詐術詐得財產上不法利益，免費享受計程
    車載送服務，侵害告訴人之財產法益，所為應予非難，兼衡
    被告犯後雖坦承犯行，然迄未與告訴人達成和解或賠償告訴
    人所受損害，並考量被告犯罪之動機、目的、手段、詐得之
    利益價值，暨其智識程度及生活狀況等一切情狀，量處拘役
    50日，如易科罰金，以新臺幣（下同）1,000元折算1日，另
    敘明被告所詐得之財產上不法利益1,330元，為其犯罪所得
    ，未據扣案，且尚未合法發還或賠償告訴人，應依刑法第38
    條之1第1項前段、第3項規定宣告沒收，於全部或一部不能
    沒收或不宜執行沒收時，追徵其價額，核其認事用法，俱無
    違誤，量刑亦甚允洽，應予維持，除證據部分補充被告於本
    院訊問、準備程序中之自白（見本院卷第115頁、第137頁）
    外，其餘均引用第一審判決書記載之事實、證據及理由（如
    附件）。
三、被告之上訴意旨略以：其承認犯罪，希冀與告訴人和解，請
    求從輕量刑等語。然查，被告經本院於111年6月10日當庭告
    以應於111年7月8日上午9時30分至本院調解室行調解程序，
    然其卻未到場，此有本院訊問筆錄、調解期日報到單在卷可
    參（見本院卷第115頁、第127頁），已難認其確有賠償告訴
    人之意。況量刑輕重，係屬事實審法院得依職權自由裁量之
    事項，苟已斟酌刑法第57條各款所列情狀而未逾越法定刑度
    ，不得遽指為違法；在同一犯罪事實與情節，如別無其他加
    重或減輕之原因，下級審法院量定之刑，亦無過重或失輕之
    不當情形，則上級審法院對下級審法院之職權行使，原則上
    應予尊重（最高法院72年台上字第6696號判例意旨、85年台
    上字第2446號判決要旨參照）。準此，法官量刑，如非有上
    揭明顯違法之情事，自不得擅加指摘其違法或不當。經查，
    本案被告所犯刑法第339條第2項之詐欺得利罪，係法定刑為
    5年以下有期徒刑、拘役或科或併科50萬元以下罰金之罪，
    原審量處被告拘役50日，並未逾越法定刑度範圍；況刑法第
    57條各款量刑事由之斟酌，係屬法院得自由裁量之職權範圍
    ，是原審綜其犯罪之動機、目的、手段、犯罪所生危害，迄
    未賠償告訴人所受損害，及其智識程度、生活狀況暨犯後態
    度等一切情狀，量處上揭刑度，並無失當，自難認原審判決
    所量刑度有何違誤之處。綜上所述，本院經核原審判決其認
    事用法及量刑均無不當，被告以原判決量刑過重為由，提起
    上訴，非有理由，爰依法予以駁回。
據上論斷，應依刑事訴訟法第455條之1第1項、第3項、第368 條
、第371條、第373 條，判決如主文。
本案經檢察官古御詩聲請以簡易判決處刑，經檢察官蕭佩珊、賴
怡伶到庭執行職務。
中    華    民    國   111    年    9     月    30    日
                  刑事第六庭  審判長法  官  劉淑玲
                                    法  官  何宇宸
                                    法  官  何啓榮
以上正本證明與原本無異。
不得上訴。
　　　　　　　　　　　　　　　      書記官　陳子皓
中　　華　　民　　國　　111 　年　　9 　　月　　30　　日
附錄本案論罪科刑依據之法條：
中華民國刑法第339條
意圖為自己或第三人不法之所有，以詐術使人將本人或第三人之
物交付者，處5年以下有期徒刑、拘役或科或併科50萬元以下罰
金。
以前項方法得財產上不法之利益或使第三人得之者，亦同。
前二項之未遂犯罰之。
附件：本院110年度桃簡字第2113號刑事簡易判決
           臺灣桃園地方法院刑事簡易判決
110年度桃簡字第2113號　
聲　請　人　臺灣桃園地方檢察署檢察官
被　　　告　李忤峸（原名李維霖）
                    男　民國00年00月00日生
　　　　　　　　　　身分證統一編號：Z000000000號
　　　　　　　　　　住○○市○○區○○路0段000號
　　　　　　　　　　（另案於法務部○○○○○○○○○○○
　　　　　　　　　　　執行中）
上列被告因詐欺案件，經檢察官聲請以簡易判決處刑（110年度
偵字第34010號），本院判決如下：
    主 　　 文
李忤峸犯詐欺得利罪，處拘役伍拾日，如易科罰金，以新臺幣壹
仟元折算壹日。
未扣案之犯罪所得新臺幣壹仟參佰參拾元沒收，於全部或一部不
能沒收或不宜執行沒收時，追徵其價額。
    事實及理由
一、本件犯罪事實及證據，均引用檢察官聲請簡易判決處刑書所
    載（如附件）。
二、論罪科刑：
　　㈠按刑法第339條第1、2項分別規定詐欺取財罪及詐欺得利罪
      ，前者之行為客體係指可具體指明之財物，後者則指前開
      財物以外之其他財產上之不法利益，無法以具體之物估量
      者而言，如取得債權、免除債務、延期履行債務或提供勞
      務等（最高法院86年度台上字第3534號、108年度台上字
      第4127號判決意旨參照）。本案被告李忤峸隱匿其無能力
      支付車資之事實，致使告訴人李榮華陷於錯誤，誤認被告
      有支付車資之能力與意願，進而提供計程車載送服務，故
      被告所詐得者係告訴人有價勞務之財產上利益。核被告所
      為，係犯刑法第339條第2項之詐欺得利罪。
　　㈡被告先後2次詐得財產上不法利益，係基於同一犯意，於密
      切接近之時、地實行，侵害同一之財產法益，各行為之獨
      立性極為薄弱，依一般社會健全觀念，在時間差距上，難
      以強行分開，在刑法評價上，以視為數個舉動之接續實行
      ，合為包括之一行為予以評價，較為合理，應認屬接續犯
      ，僅論以一罪。
　　㈢爰以行為人之責任為基礎，審酌被告以詐術詐得財產上不
      法利益，免費享受計程車載送服務，侵害告訴人之財產法
      益，所為應予非難；兼衡被告犯後雖坦承犯行，然迄今未
      與告訴人達成和解或賠償告訴人所受損害；並考量被告犯
      罪之動機、目的、手段、詐得之利益價值，暨其智識程度
      及生活狀況等一切情狀，量處如主文所示之刑，並諭知易
      科罰金之折算標準，以示懲儆。
三、沒收：
    按犯罪所得，屬於犯罪行為人者，沒收之；前2項之沒收，
    於全部或一部不能沒收或不宜執行沒收時，追徵其價額；犯
    罪所得已實際合法發還被害人者，不予宣告沒收或追徵，刑
    法第38條之1第1項前段、第3項、第5項分別定有明文。本案
    被告所詐得之財產上不法利益新臺幣1,330元，為其犯罪所
    得，未扣案，且尚未合法發還或賠償告訴人，應依刑法第38
    條之1第1項前段、第3項規定宣告沒收，於全部或一部不能
    沒收或不宜執行沒收時，追徵其價額。
四、依刑事訴訟法第449條第1項前段、第3項、第454條第2項、
    第450條第1項，刑法第339條第2項、第1項、第41條第1項前
    段、第38條之1第1項前段、第3項，刑法施行法第1條之1第1
    項，逕以簡易判決如主文。
五、如不服本判決，應於判決送達後20日內，向本院提出上訴狀
    （應附繕本），上訴於本院第二審合議庭。
本案經檢察官古御詩聲請以簡易判決處刑。
中　　華　　民　　國　　110 　年　　12　　月　　15　　日
                  刑事第十八庭  法　官　羅文鴻
以上正本證明與原本無異。
如不服本判決，應於判決送達後20日內向本院提出上訴狀（應附
繕本）。
　　　　　　　　　　　　　　　  書記官　陳芳蘭
中　　華　　民　　國　　110 　年　　12　　月　　15　　日
附錄本案論罪科刑法條全文：
中華民國刑法第339條
（普通詐欺罪）
意圖為自己或第三人不法之所有，以詐術使人將本人或第三人之
物交付者，處5年以下有期徒刑、拘役或科或併科50萬元以下罰
金。
以前項方法得財產上不法之利益或使第三人得之者，亦同。
前二項之未遂犯罰之。
附件：
臺灣桃園地方檢察署檢察官聲請簡易判決處刑書　
                                    110年度偵字第34010號
　　被　　　告　李忤峸　男　23歲（民國00年00月00日生）
　　　　　　　　　　　　住○○市○○區○○路0段000號
　　　　　　　　　　　　（另案於法務部○○○○○○○執行中）
　　　　　　　　　　　　國民身分證統一編號：Z000000000號
上列被告因詐欺案件，已經偵查終結，認宜聲請以簡易判決處刑
，茲將犯罪事實及證據並所犯法條分敘如下：
        犯罪事實
一、李忤峸意圖為自己不法之利益，明知其無支付計程車車資之
    意願及資力，竟基於詐欺得利之犯意，於民國110年4月24日
    上午7時58分許，以其所持用之行動電話門號0000000000號
    叫喚計程車，並於同日上午8時6分許，在新北市○○區○○路0
    段00號乘坐李榮華所駕駛之車牌號碼000-0000號營業小客車
    ，上車後隱瞞其無力支付車資之事實，逕指示李榮華將其載
    送至桃園市○○區○○街000號之鯊魚電競館，駛抵該處時，李
    忤峸陳稱其要至上開電競館放置行李即下車，返回後李忤峸
    又指示李榮華載送其前往同區民族路236號，抵達該處時李
    忤峸即佯稱請李榮華等待其3分鐘，其要至公司拿取車資，
    下車後即未再返回，李榮華始悉受騙，李忤峸以此方式詐得
    等同車資新臺幣（下同）1,330元之載送服務利益得手。　
    　　
二、案經李榮華訴由桃園市政府警察局桃園分局報告偵辦。
        證據並所犯法條
一、上揭犯罪事實，業據被告李忤峸於偵訊時坦承不諱，並經證
    人即告訴人李榮華於警詢時證述明確，另有上開行動電話門
    號之通聯調閱查詢單、計程車乘車證明、叫車紀錄各1份、
    監視錄影器翻拍照片共2張等在卷可查，足認被自白與事實
    相符，其犯嫌應堪認定。
二、論罪：
　㈠核被告所為，係犯刑法第339條第2項之詐欺得利罪嫌。
　㈡沒收：
　　本案被告犯罪所得1,330元，並未扣案，爰請依刑法第38條
    之1第1項前段、同條第3項之規定，宣告沒收，於全部或一
    部不能沒收或不宜執行沒收時，追徵其價額。
三、依刑事訴訟法第451條第1項聲請逕以簡易判決處刑。
　　此　  致
臺灣桃園地方法院
中　　華　　民　　國　 110　　年　　11　　月　　10　　日
　　　　　　　　　　　　　    檢察官  古御詩
本件證明與原本無異
中　　華　　民　　國　 110　　年　　11　　月　　24　　日
                              書記官  陳心怡
附記事項：
本件係依刑事訴訟法簡易程序辦理，法院簡易庭得不傳喚被告、
輔佐人、告訴人、告發人等出庭即以簡易判決處刑；被告、被害
人、告訴人等對告訴乃論案件如已達成民事和解而要撤回告訴或
對非告訴乃論案件認有受傳喚到庭陳述意見之必要時，請即另以
書狀向簡易法庭陳述或請求傳訊。
所犯法條：
中華民國刑法第339條
（普通詐欺罪）
意圖為自己或第三人不法之所有，以詐術使人將本人或第三人之
物交付者，處5年以下有期徒刑、拘役或科或併科50萬元以下罰
金。
以前項方法得財產上不法之利益或使第三人得之者，亦同。
前二項之未遂犯罰之。